最高法院民事裁定　　　　　　　　　　　　　　　八十八年度台上字第一五七一號
　　上　訴　人　庚 ○ ○
　　被 上訴 人　丁 ○ ○
　　　　　　　　乙 ○ ○
　　　　　　　　丙 ○ ○
　　　　　　　　辛○○○
　　　　　　　　戊○○○
　　　　　　　　己○○○
　　　　　　　　癸 ○ ○
　　　　　　　　壬○○○
　　　　　　　　丑 ○ ○
　　　　　　　　子 ○ ○
　　　　　　　　甲 ○ ○
右當事人間租佃爭議事件，上訴人對於中華民國八十六年十二月二十九日臺灣高等法
院臺南分院第二審判決（八十四年度上字第五一三號），提起上訴，本院裁定如左：
    主  文
上訴駁回。
第三審訴訟費用由上訴人負擔。
    理  由
按對於財產權上訴之第二審判決，如因上訴所得受之利益不逾十萬元者，不得上訴，
為民國八十八年二月三日修正前民事訴訟法第四百六十六條第一項所明定。該上訴利
益額數，經司法院依同條第二項規定，於八十五年十二月二十四日以（八五）院台廳
民一字第二四四三四號令，提高為十五萬元，並自八十六年一月一日起實施。又上開
利益額數，依現制，現行法規所定金額之貨幣單位為元者，以新台幣元之三倍折算之
，前述十五萬元，應折合為新台幣（下同）四十五萬元。本件租佃爭議事件於八十四
年二月二十日，由嘉義縣政府移送臺灣嘉義地方法院審理，上訴人聲明請求確認兩造
間就坐落嘉義縣朴子市○○段四三四號（原為菜埔段二三九號）田地面積○‧四四
七五公頃之租賃關係不存在，自係因租賃權涉訟。上訴人主張系爭耕地原定有三七五
租約，因被上訴人之父王溪灣生前老邁多病，無法耕作而放棄耕作權，且非因不可抗
力已繼續一年不為耕作，伊亦得終止租約等情，提起本訴。經查一審向嘉義縣政府朴
子市公所函調之系爭耕地三七五租約，其租期六年，地租為一年稻谷四百八十五台斤
，王溪灣並於八十四年一月十八日，按此租額向法院提存八十三年地租五千零九十二
元（以當時市價每一百台斤一千零五十元計算），有耕地三七五租約、提存書為證（
見一審卷第五十七頁、第一二九頁）。而依臺灣省政府糧食處八十八年六月三十日八
十八糧發字第一一八三四號函所附臺灣地區各縣米穀價格月報表所載，上訴人起訴時
嘉義縣蓬萊稻谷之價格為每公斤二十點三一元，換算四百八十五台斤為五千九百一十
點二一元，則依民事訴訟費用法第十三條之規定，因租賃權涉訟，其租賃定有期間者
，以權利存續期間之租金總額為其訴訟標的之金額，故本件訴訟標的之金額為三萬五
千四百六十一點二六元（五千九百一十點二一元×六年），上訴人對原審八十六年十
二月二十九日判決提起上訴，其因上訴所得受之利益顯未逾四十五萬元，依上說明其
上訴自非合法。
據上論結，本件上訴為不合法，依民事訴訟法第四百八十一條、第四百四十四條第一
項、第九十五條、第七十八條，裁定如主文。
中      華      民      國    八十八    年      七      月     十六     日
                              最高法院民事第一庭
                                  審判長法官  李  錦  豐
                                        法官  楊  鼎  章
                                        法官  李  慧  兒
                                        法官  王  茂  修
                                        法官  許  朝  雄
      右正本證明與原本無異
                                              書  記  官
中      華      民      國    八十八    年      七      月     二十八   日
